【裁判字號】    98,交聲,1337
【裁判日期】    981027
【裁判案由】    聲明異議
【裁判全文】
臺灣臺南地方法院交通事件裁定        98年度交聲字第1337號
移送機關    交通部公路總局嘉義區監理所麻豆監理站
受處分人
即異議人    甲○○○
上列受處分人因違反道路交通管理處罰條例案件，對於交通部公
路總局嘉義區監理所麻豆監理站98年10月1日所為之裁決處分（
處分案號：麻裁罰字第裁75-ZEP034937號），聲明異議，本院裁
定如下：
    主  文
異議駁回。
    理  由
一、原處分意旨略以：異議人即受處分人甲○○○所有車號6710
    -JE號自小客車，於民國98年6月26日14時24分許，行經國道
    高速公路岡山收費站北上第6車道（電子收費車道），未依
    規定繳費，經主管機關依追繳注意事項規定，通知異議人應
    於98年8月10日前補繳，異議人未依規定於期限內補繳，經
    原舉發單位即內政部警政署國道公路警察局（下稱舉發機關
    ），以補繳截止日之98年8月11日為違規時間，依道路交通
    管理處罰條例第27條第1項之規定製單逕行舉發。嗣經移送
    機關即交通部公路總局嘉義區監理所麻豆監理站（下稱原處
    分機關）以其違規事證明確，乃依道路交通管理處罰條例第
    27條第1項，裁處異議人罰鍰新臺幣（下同）3,000 元處分
    等語。
二、聲明異議意旨略以：異議人並未收到任何道路通行費補繳單
    ，為此聲明異議，請求撤銷原處分云云。
三、按汽車行駛於應繳費之公路、橋樑、隧道或輪渡，不依規定
    繳費者，處汽車所有人或駕駛人新臺幣（下同）3,000 元以
    上6,000 元以下罰鍰，並追繳欠費，道路交通管理處罰條例
    第27條第1項定有明文。次按交通部臺灣區○道○○○路局
    為辦理電子收費申裝及欠費追繳作業，依據公路通行費徵收
    管理辦法（下稱本辦法）相關規定訂定交通部臺灣區○道○
    ○○路局電子收費申裝及欠費追繳作業注意事項（下稱注意
    事項）；又依本辦法第15條，用路人不依規定繳費者，營運
    單位應依用路人不同之欠費行為，依本局（指高速公路局）
    查明之車籍資料，製發「補繳通行費及作業處理費通知單」
    （下稱補繳通知單），追繳通行費並加收作業處理費用；用
    路人應於通知單所列之繳費期限內完成補繳程序，逾期未繳
    納則移送相關警察單位依法處理；注意事項第1條、第13 條
    第1項、第17條第3項分別定有明文。
四、經查：
  (一)異議人所有車號6710-JE號自小客車，於98年6月26日14 時
    24分許，行經國道高速公路岡山收費站北上第6車道（電子
    收費車道），未依規定繳費，經舉發機關，以補繳截止日
    之98年8月11日為違規時間，依道路交通管理處罰條例第27
    條第1項之規定製單逕行舉發。嗣經原處分機關，依道路交
    通管理處罰條例第27條第1項，裁處異議人罰鍰3,000元處分
    ，有裁決書、舉發通知單及採證照片1幀等件為證，且為異
    議人所不爭，自堪信為真實。
  (二)按處理違反道路交通管理事件，有關文書送達之程式，依行
    政程序法之規定；送達，於應受送達人之住居所、事務所或
    營業所為之；於應送達處所不獲會晤應受送達人時，得將文
    書付與有辨別事理能力之同居人、受僱人或應送達處所之接
    收郵件人員。應受送達人或其同居人、受僱人、接收郵件人
    員無正當理由拒絕收領文書時，得將文書留置於應送達處所
    ，以為送達；又送達不能依前二條規定為之者，得將文書寄
    存送達地之地方自治或警察機關，並作送達通知書兩份，一
    份黏貼於應受送達人住居所、事務所、營業所或其就業處所
    門首，另一份交由郵政機關為送達者，得將文書寄存於送達
    地之郵政機關。寄存機關自收受寄存文書之日起，應保存3
    個月；違反道路交通管理事件統一裁罰基準及處理細則第5
    條、行政程序法第72條第1項前段、第73條第1項、第3項及
    第74條分別定有明文。經查：異議人之住所地為臺南縣佳里
    鎮10鄰鎮山24號，有戶役政之全戶戶籍資料查詢結果表1紙
    在卷可佐，又高速公路通行費催繳通知單，已依規定向異議
    人之上開住所地掛號郵寄無誤，然因無人受領而為寄存送達
    ，並於98年7月23日寄存於臺南縣佳里郵局，此有送達證書
    附卷可稽。顯見通行費催繳通知單之送達程序，尚無違法或
    不當之處，異議人主張未收到催繳通知單，而謂送達程序不
    合法云云，尚不足採。
五、綜上所述，異議人於前述時、地之違規事實既可認定，且送
    達亦屬合法，則原處分機關裁處異議人罰鍰3,000元，於法
    尚無違誤，異議人異議內容，並無理由，應予駁回。
六、據上論斷，應依道路交通案件處理辦法第19條，裁定如主文
中    華    民    國    98    年    10    月    27    日
                  交通法庭   法  官  廖建彥
以上正本證明與原本無異。
如不服本裁定應於送達後5日內向本院提出抗告狀（應附繕本）
。
                             書記官  吳揆滿
中    華    民    國    98    年    10    月    27    日


司法院資訊處製作；財團法人民間司法改革基金會備份。
